【裁判字號】    89,易,3156
【裁判日期】    890925
【裁判案由】    賭博
【裁判全文】
臺灣板橋地方法院刑事判決                        八十九年度易字第三一五六號
    公  訴  人  臺灣板橋地方法院檢察署檢察官
    被      告  甲○○
右列被告因賭博案件，經檢察官提起公訴（八十九年度偵字第一二二一四號），本院
判決如左：
    主  文
甲○○連續意圖營利，聚眾賭博，處有期徒刑陸月，併科罰金貳萬元，有期徒刑如易
科罰金，罰金如易服勞役，均以佰元折算壹日，扣案之傳真機壹台、計算機壹台及
六合彩簽單拾玖張均沒收。
    事  實
一、甲○○基於意圖營利之概括犯意，自民國八十九年四月間某日起至同年六月二十
    七日十八時三十分許止，連續多期提供其臺北縣板橋市○○街九十六巷十四號三
    樓之居所為公眾得出入之賭博場所，並自任組頭經營「六合彩」賭博，私設俗稱
    「六合彩」之簽賭卡號碼，供不特定之人以電話傳真或口頭簽賭下注，而聚集不
    特定之多數人在該處以如附表所示之三種賭博方式賭博財物，並由甲○○自中獎
    之優勢結果中牟利。嗣於八十九年六月二十七日十八時三十分許，為警持臺灣板
    橋地方法院檢察署檢察官所核發之搜索票在上址查獲，並扣得甲○○所有供經營
    「六合彩」簽賭所用之傳真機一台、計算機一台及六合彩簽單十九張。
二、案經臺北縣警察局海山分局報請臺灣板橋地方法院檢察署檢察官偵查起訴。
    理  由
一、訊據被告甲○○對於其在上開時間、地點經營六合彩賭博之事實固坦承不諱，惟
    辯稱：伊是第一次玩六合彩，只是當「柱仔腳」，由伊向市場的婦女收六合彩簽
    單，再將簽單轉交組頭即真實姓名年籍不詳自稱「楊思嬌」之成年女子，伊每收
    一件簽賭，即可得一元之酬勞，如未簽中，則賭資即歸「楊思嬌」所有云云。經
    查，右揭事實，業據被告迭於警訊時及偵查中供承「我是自今年四月份開始經營
    六合彩賭博至今」等語不諱，並有被告所有供經營「六合彩」簽賭所用之傳真機
    一台、計算機一台、六合彩簽單十九張扣案可佐及搜索扣押證明筆錄一紙附卷可
    稽。矧若被告果真是六合彩簽賭組頭之樁腳，何以未於警訊時及偵查中表明，而
    迄至本院審理時始提出辯解，又被告所供自稱「楊思嬌」之人，其真實姓名年籍
    住址均不詳，致本院無從查證是否屬實，而被告就其所辯，復未能舉證以實其說
    ，是被告所為之上開辯解，即無足採。事證明確，被告之犯行應堪認定。
二、核被告所為，係犯刑法第二百六十八條之意圖營利供給賭博場所罪及意圖營利聚
    眾賭博罪及同法第二百六十六條第一項前段之在公眾得出入之場所賭博財物罪。
    被告所為先後多次（期）上開三罪之犯行，時間緊接，罪名相同，顯係基於概括
    犯意而為，應依連續犯之規定論以一罪，並加重其刑。又其於各期六合彩開獎前
    之多次接續行為，均係該次所犯上開三罪犯行之一部行為。被告以一經營「六合
    彩」賭博之行為同時觸犯上開三罪名，為想像競合犯，應從一較重之意圖營利聚
    眾賭博罪處斷。爰審酌被告之品行、智識程度、生活狀況，其自任組頭經營「六
    合彩」賭博，企圖不勞而獲，易對社會風氣造成不良之影響，甚至有人因沈迷賭
    博而無心工作，復因此而負債累累，導致家破人亡，被告犯罪之動機、目的、手
    段、本件「六合彩」賭博之規模含「雙星」、「三星」、「四星」、其所生之危
    害及犯罪後之態度等一切情狀，量處如主文所示之刑，並諭知易科罰金及易服勞
    役之折算標準，以示懲儆。
三、扣案之傳真機一台、計算機一台及六合彩簽單十九張，係被告所有供經營「六合
    彩」賭博所用之物，業據被告供明在卷，均應依刑法第三十八條第一項第二款之
    規定宣告沒收。
據上論斷，應依刑事訴訟法第二百九十九條第一項前段，刑法第五十六條、第二百六
十八條、第二百六十六條第一項前段、第五十五條、第四十一條、第四十二條第二項
、第三十八條第一項第二款，罰金罰鍰提高標準條例第一條前段、第二條，判決如主
文。
本案經檢察官黃明絹到庭執行職務。
中      華      民      國      八十九      年     九     月   二十五   日
                                      臺灣板橋地方法院刑事第一庭
                                          法  官  楊  千  儀
右正本證明與原本無異。
如不服本判決應於送達後十日內向本院提出上訴狀。
                                          書記官  王      明
中      華      民      國      八十九      年     十     月     三     日
附錄本案論罪科刑法條全文：
刑法第二百六十八條
意圖營利，供給賭博場所或聚眾賭博者，處三年以下有期徒刑，得併科三千元以下罰
金。
刑法第二百六十六條
在公共場所或公眾得出入之場所賭博財物者，處一千元以下罰金。但以供人暫時娛樂
之物為賭者，不在此限。
（罰金已依罰金罰鍰提高標準條例提高十倍）
附表
編號  俗      稱  賭        博        方        式            備      考
一    港式對對碰  設０一至四十七之兩位數號碼四十七個，每支簽
      (港式雙星)  選兩個號碼，直接核對每週二、四香港六合彩開
                  獎六個獎號中之任兩個號碼，始為中獎，賭客每
                  簽一支賭資七十八元，簽中者，由甲○○給付五
                  千二百元之彩金，未簽中者，賭資即歸甲○○所
                  有。
二    港 式 三星  設０一至四十七之兩位數號碼四十七個，每支簽
                  選三個號碼，直接核對每週二、四香港六合彩開
                  獎六個獎號中之任三個號碼，始為中獎，賭客每
                  簽一支賭資六十八元，簽中者，由甲○○給付五
                  萬一千元之彩金，未簽中者，賭資即歸甲○○所
                  有。
三    港 式 四星  設０一至四十七之兩位數號碼四十七個，每支簽
                  選四個號碼，直接核對每週二、四香港六合彩開
                  獎六個獎號中之任四個號碼，始為中獎，賭客每
                  簽一支賭資六十八元，簽中者，由甲○○給付六
                  十二萬元之彩金，未簽中者，賭資即歸甲○○所
                  有。


司法院資訊處製作；財團法人民間司法改革基金會備份。
